【裁判字號】    98,交易,34
【裁判日期】    980415
【裁判案由】    公共危險
【裁判全文】
臺灣臺南地方法院刑事判決              98年度交易字第34號
公  訴  人  臺灣臺南地方法院檢察署檢察官
被      告  乙○○
上列被告因公共危險案件，經檢察官提起公訴（98年度偵字第83
號），本院判決如下：
    主    文
乙○○服用酒類，不能安全駕駛動力交通工具而駕駛，處拘役肆
拾伍日，如易科罰金，以新臺幣壹仟元折算壹日。
    事    實
一、乙○○於民國97年12月4日14時許，在台南縣永康市台南高
    農後方「姐妹花」檳榔攤內飲用高粱酒後，迨同日20時30分
    許，明知其精神狀態已達不能安全駕駛動力交通工具之程度
    ，仍騎乘車牌號碼UBE-962號機車，欲前往台南縣歸仁鄉○
    ○○街友人住處，於同日21時許行經歸仁鄉○○路○段215號
    前時，因行車不穩為警攔停，經警於同日21時10分許對其施
    以酒精濃度測試，發現其呼氣酒精濃度為每公升0.65毫克，
    而查知上情。
二、案經台南縣警察局歸仁分局報請臺灣臺南地方法院檢察署檢
    察官偵查起訴。
    理    由
一、按法院認為應科拘役、罰金或應諭知免刑或無罪之案件，被
    告經合法傳喚無正當理由不到庭者，得不待其陳述逕行判決
    ，刑事訴訟法第306條定有明文。查本件本院98年4月8日下
    午2時10分在本院第七法庭行公開審理之期日傳票，係於98
    年3月18日寄存送達於臺南縣警察局永康分局大灣派出所，
    有本院送達證書在卷可稽，依法已發生送達效力，是被告乙
    ○○經本院合法傳喚後，無正當理由未到庭，依前開法文所
    示，本院認本件係應對被告科拘役刑之判決，爰不待其到庭
    陳述，逕為判決，合先敘明。
二、被告於警詢中對於有於前開時地酒後駕車之事實並不爭執（
    見警卷第8-10頁），惟否認有不能安全駕駛之情形，辯稱其
    在被警察攔下來之前，途中都沒有發生交通事故，可安全抵
    達目的地云云，經查：
  (一)刑法第185條之3酒後駕車條款，係一抽象危險犯之規定，此
    種抽象危險犯係伴隨飲酒過量駕車之行為而當然成立。換言
    之，只需客觀上有此種行為出現，危險即視為存在，是否果
    真肇事，並不影響公共危險罪責之成立，然如確實因之駕車
    肇事，其刑責之明顯性，自更不待言。而所謂「不能安全駕
    駛」，為一空白立法之形式，係由執行之主管機關制訂一明
    確之標準，作為執行之依據。查該法之主管機關法務部已於
    88年5月18日邀集相關機關參考德國、美國之認定標準，作
    成決議，認為酒精濃度呼氣已達每公升0.55毫克或血液濃度
    達百分之0.11以上，肇事率為一般正常人之10倍，已達「不
    能安全駕駛」之標準（參法務部88年5月18日法88檢字第001
    669號函）。
  (二)本件被告於前開時地酒後駕車，經警攔檢對其實施酒精測試
    ，測得其吐氣後酒精濃度為每公升0.65毫克，有酒精濃度測
    定表一紙在卷可稽，已逾前開標準，依前開說明，已難謂其
    可安全駕駛；又證人即填載刑法第185條之3案件觀察紀錄表
    之警員王仁清亦於偵查中具結證稱被告於查獲時存有滿臉通
    紅、意識模糊、多話、身上酒味很重等酒後典型外部情狀，
    對談時則無法針對問話回答，而經命其作直線測試、平衡動
    作時，被告明顯的走或站都有不穩的情形等語在卷（見偵卷
    第6頁），是被告所辯，並不足採。
  (三)此外，復有刑法第185條之3案件測試觀察紀錄表及台南縣警
    察局舉發違反道路交通管理事件通知單各一件存卷足憑。被
    告服用酒類，其不能安全駕駛動力交通工具而駕駛之事實明
    確，犯行足可認定。
三、核被告乙○○所為，係犯刑法第185條之3服用酒類致不能安
    全駕駛動力交通工具而駕駛罪。爰審酌被告並無刑案前科紀
    錄，有臺灣臺南地方法院檢察署刑案資料查註紀錄表及臺灣
    高等法院被告前案紀錄表各一份在卷可按，堪認其品性尚佳
    ，並審酌其智識程度（國小畢業）及犯罪所生危險等一切情
    狀，量處如主文所示之刑，並諭知易科罰金之折算標準。
四、依刑事訴訟法第299條第1項前段、第306條，刑法第185條之
    3、第41條第1項前段，刑法施行法第1條之1，判決如主文。
本案經檢察官甲○○到庭執行職務。
中    華    民    國    98    年    4     月    15    日
                    刑事第六庭  法  官  張家瑛
以上正本證明與原本無異。
如不服本判決應於收受本判後10日內向本院提出上訴書狀，並應
敘述具體理由。其未敘述上訴理由者，應於上訴期間屆滿後20日
內向本院補提理由書狀（均須按他造當事人之人數附繕本）「切
勿逕送上級法院」。
                                書記官  李淑惠
中    華    民    國    98    年    4     月    15    日
附錄本案論罪科刑法條全文：
中華民國刑法第185條之3
服用毒品、麻醉藥品、酒類或其他相類之物，不能安全駕駛動力
交通工具而駕駛者，處一年以下有期徒刑、拘役或科或併科十五
萬元以下罰金。


司法院資訊處製作；財團法人民間司法改革基金會備份。
